# 请问，国内母公司位于新加坡的海外子公司，是否必须以完工百分比法确认收入

提问人：杏仁君子 199411199411 时间：2020-12-25 08:05:08
背景：工程类行业，主要是做项目型工程服务，目前正在上SAP。
国内的收入确认是终验法，最后投运环节一次性确认收入成本。对于新加坡的子公司，国内合并报表的话也参考国内原则确认收入成本；但是，新加坡子公司在新加坡当地的账务，是否必须按照完工百分比法Cost-to-Cost确认收入？能否按照开票确认？或者也与国内终验法一样确认收入成本？
SAP双账套区分不同准则确认收入成本比较困难，如果要按完工百分比推进难度较大，想请教各位经验丰富的大神，新加坡（以及阿联酋迪拜）的税务局或工商是否也认可开票确认或者终验法确认？{:call:}{:call:}

回答人：chenyiwei
对这个问题，中国企业会计准则和IFRS没有原则性的差异。实务操作中，可能因为有些地方的子公司会计基础工作规范性水平较低，导致无法获取确定履约进度所需的信息，但不应在判断同一项业务应采用“时期法”还是“时点法”的原则性问题上出现差异。